【裁判字號】    97,易,869
【裁判日期】    980317
【裁判案由】    恐嚇等
【裁判全文】
臺灣臺南地方法院刑事判決               97年度易字第869號
公  訴  人  臺灣臺南地方法院檢察署檢察官
被      告  庚○○
            戊○○
                      號
            己○○
前列三人共同
選任辯護人  查名邦律師
上列被告因恐嚇等案件，經檢察官提起公訴（96年度偵字第1175
5、11756號），本院判決如下：
    主  文
庚○○共同犯公然侮辱罪，處拘役拾日，如易科罰金，以新臺
幣壹仟元折算壹日。減為拘役拾伍日，如易科罰金，以新臺幣壹
仟元折算壹日。
戊○○共同犯公然侮辱罪，處拘役貳拾日，如易科罰金，以新臺
幣壹仟元折算壹日。減為拘役拾日，如易科罰金，以新臺幣壹仟
元折算壹日。
己○○犯恐嚇危害安全罪，共陸罪，各處有期徒刑貳月，如易科
罰金，均以新臺幣壹仟元折算壹日。均減為有期徒刑壹月，如易
科罰金，均以新臺幣壹仟元折算壹日。應執行有期徒刑伍月，如
易科罰金，以新臺幣壹仟元折算壹日。
    事  實
一、緣丙○○係址設臺南市○○路○段273號「慶暉麵廠」之負責
    人，民國93年11月間丙○○委請建商在臺南市○○○街116號
    興建工廠、住宅合一之慶暉麵廠新廠房，並聘由庚○○擔任
    工地主任，待前開新廠房接近完工裝潢之階段時，丙○○經
    由介紹委請風水地理師楊淙德（另為不起訴處分）處理該廠
    房住宅之裝潢事宜，並由良鼎裝潢設計有限公司負責人戊○○於95年8月中旬進場施作。惟該裝潢工程完工後，丙○○
    與楊淙德、戊○○等人因工程費用之計價方式及請款而生有
    糾紛。詎己○○嗣經由戊○○得知上情後，竟分別於如附表
    所示之時間、地點，以加害生命、身體、財產之事，透過丙○○之母莊康金嫗、丙○○之妹丁○○及麵廠員工壬○○、
    洪灝證、乙○○等人，恐嚇要求丙○○依約付款，使丙○○
    因而心生畏懼，致生危害於安全。
二、庚○○、戊○○與戊○○之妻、木工工人陳榮洲及真實姓名
    、年籍不詳之成年人多人基於妨害名譽之犯意聯絡，由不詳
    人準備冥紙及戊○○準備書寫有「無恥鴨霸！還我工錢！」
    等字樣之白布條，並由庚○○以丙○○將在場發放工程尾款
    ，如不到場視同放棄權利為由，通知承包本件裝潢工程之廠
    商，於95年11月24日14時30分許，在丙○○前開位於不特定
    人得以共見共聞之道路旁之臺南市○○○街116號廠房前，
    共同以撒冥紙及拉白布條等使人難堪之輕蔑方式，公然侮辱
    丙○○。
三、案經丙○○訴請臺灣臺南地方法院檢察署檢察官偵查起訴。
    理  由
一、訊據被告庚○○、戊○○、己○○均矢口否認有前開犯行，
    並辯稱如下：
  1.被告己○○辯稱：我從頭到尾只去他（告訴人丙○○）家一
    次，因為他父親與我是三、四十年老朋友，我希望這件事情
    可以圓滿結束，所以我去拜託楊淙德有關丙○○所欠六百多
    萬元的錢以五百萬元來解決，丙○○他們答應並說三天後要
    處理，結果都沒有處理，後來我在康樂市場遇到告訴人丙○○的父親並打他，告訴他不可以沒有信用，我從頭到尾都沒
    有說過不好聽的話，我沒有恐嚇告訴人的母親及員工云云。
  2.被告庚○○辯稱：最先有一名板模工曾清火、鐵工林志聰、
    泥水工程昭典三人都是被丙○○積欠工程款很久，他們來找
    我，他們本來要以比較激烈的方式去要錢，我建議他們用和
    緩的方式去抗議一下就可以，我就打電話給戊○○，戊○○
    就跟我說他被欠很多錢，他怕員工誤解，所以他也帶員工一
    起去，所以我就跟他說95年11月24日下午他們三人都會去抗
    爭，請他一起去，除此之外我還有通知其他廠商去，如果丙○○有到場，可以一起要。真正要抗議的只有上開四人，我
    雖然有通知甲○○及其他人，但是只是要他們在現場等候，
    如果丙○○出面，可以跟丙○○說他有欠這些人錢，因為我
    怕有去抗議的拿的到錢，沒有去抗議的拿不到錢，會來騷擾
    我，因為我是工地主任，所以我才大家都通知云云。
  3.被告戊○○辯稱：我會去抗爭是因為丙○○積欠我工錢，其
    他下包誤會我有領到錢沒有給他們，我是收到被告庚○○的
    電話才去抗爭的，我們沒有丟雞蛋、冥紙，我太太也沒有持
    擴大器。
二、經查：
（一）恐嚇部分：
    1.關於附表編號1、4、6 部分，證人丁○○於本院證稱「在
      95年10月底時，他（己○○）來水仙宮麵攤，一來就當著
      我的面罵我媽媽（莊康金  ）。」、「（問：如何罵？答
      ：）不堪入耳的三字經，他一來就罵我媽媽，就說我們欠
      楊淙德6、700萬，是楊淙德叫他出面跟我們要錢，叫我媽
      要跟丙○○說，叫丙○○快籌錢，如果沒有他就要讓我們
      好看，因為我們是在那邊做生意，他一來就大聲叫囂，別
      人都在看我們，我媽就很傷心。」、「他說『不然就給你
      們好看』就走了，我就問我媽說『這人是誰』，我媽就說
      『那人叫阿守』，我媽聽到他說要給丙○○好看，我媽就
      快打電話給丙○○叫他快躲起來，不要下來。」、「（問
      ：己○○那天帶幾個人？答：）3、4個人。」、「隔天又
      來，差不多又帶3、4個人。」、「他來開始又罵，因為我
      們早上都要去那邊擺攤，他一來看到我媽媽就又罵我媽媽
      ，就說『昨天就跟你說叫丙○○快還錢，為何到現在都還
      沒有處理』，就一直說這些話，說我們欠楊淙德錢，我媽
      就說『我們這邊在做生意，你來這裡亂，我們要用司法去
      決定，去讓法律公平裁定』，己○○聽到說『如果你要用
      司法去解決，你家就要死人，這就很嚴重』，我跟我媽聽
      到就很怕，要死人是件很重大的事，我就跟我媽說『快打
      電話跟丙○○說，說己○○又來了』，我媽就快打電話給
      丙○○，叫哥哥在樓上躲，不要下來。」、「第三次我記
      得最清楚，95年11月22日那天更早，之前都大約10點多，
      這一次大約早上7 點多他就來了，這天我記的很清楚，是
      因為那天是我爸爸被打的日子，那一天他帶7、8個人來我
      們攤位前，同樣都做這些動作，罵我媽媽，同樣說『你們
      欠楊淙德錢，為何不快處理還錢，有無跟丙○○說』，我
      媽媽就說『我們又沒有欠楊淙德錢，為何你都一直來搗亂
      ，就跟你說要讓司法解決了，這邊就是在做生意，為何都
      一直來這裡。』，來往的客人都一直在看，我們覺得很丟
      臉。」、「罵不堪入耳的三字經，內容都是說我們欠楊淙
      德的錢，楊淙德叫他出面跟我們要錢，為何我們都不處理
      ，我們就跟他說，又沒有欠楊淙德錢，都已經跟你說要讓
      法律裁定，要讓司法解決，為何都一直來亂，然後他說『
      如果說要用司法解決，我看到你兒子就要讓他死，不要被
      我遇到，只要讓我遇到我就一定讓他死。』之後他們就走
      出去了。」（97年12月23日審理筆錄）。此供述與證人丁○○於偵查中（偵查卷第51、52頁）結證內容，及證人莊
      康金  於本院（97年12月23日審理筆錄）及偵查中（偵查
      卷第51頁）結證內容相符，應可採信。
    2.關於附表編號2部分，證人壬○○於本院證稱「（問：「
      95年10月下旬，日子不太記得。」、「當時大約11點半那
      邊，我在外面洗東西，然後他進來，他（己○○）跟我說
      要找『老頭家』，我說『不在』，他問說『少年的呢？』
      ，我說『他也不在』，我問『有何事嗎？』，他說『你老
      闆欠楊淙德錢裝潢費800多萬，叫他要還錢，今天第一次
      我自己一個人來，如果他不處理，第二次來我要帶好幾個
      年輕人把你們公司圍起來，讓你們不能做生意，如果再不
      處理，遇到你們老闆，我要把他打死。』因為他說把丙○○打死，我會怕，所以我等他走後，就馬上打電話跟我們
      老闆娘說這件事，叫她打電話跟老闆說要小心一點，不然
      會有生命的危險。」、「在騎樓下，他說他今天第一次一
      個人來，如果不還錢，第二次再來，他要帶好幾個年輕人
      把我們公司圍起來，讓我們不能做生意，如果再不處理，
      要把丙○○打死。」、「（問：他說話有無何特徵？答：
      ）『一喔一喔』，不清楚但是還聽的懂。」（97年12月23
      日審理筆錄）。此供述與證人壬○○於偵查中（偵查卷第
      69頁）結證內容大致相符，且證人壬○○復能正確指出被
      告己○○言語特徵，應可採信。
    3.關於附表編號3 部分，證人洪灝證於本院證稱「（問：被
      告己○○何時到工地？答：）十月底。」、「（問：被告
      己○○去工地的目的？答：）他當天約下午五點，他開二
      輛車（壹台轎車、壹台廂型車）帶了七、八個人來要找我
      老闆，我告訴他老闆不在，他叫我轉告我老闆說欠人家裝
      潢的錢要趕快處理，不然被他抓到要打死他。」、「（問
      ：你所說的工地是否指台南市○○○街116 號？答：）是
      的。」、「他們一走，我就馬上打電話跟丙○○報告。」
      、「我說有一群人到工地鬧，他現在要過去那裡，我叫我
      老闆要小心一點。」、「（問：電話中除了叫丙○○要小
      心一點，有無提到己○○說的話？答：）有說，我告訴老
      闆，說「阿守」（指被告己○○）有帶人來，他要帶人過
      去討錢，要小心一點。」、「（問：有無告知丙○○說己○○說如果不還錢的話，要打死他的話？答：）有。」（
      97年9 月18日審判筆錄）。此供述與證人洪灝證於偵查中
      （偵查卷第69頁）結證內容相符，參諸證人洪灝證於本院
      所稱被告己○○有進到工廠裡面一樓事務所沒有毀損物品
      ，只是叫囂、罵一罵之後就走了（97年9 月18日審判筆錄
      ）。顯見證人洪灝證並未刻意渲染情節而誣陷被告己○○
      ，其供述應可採信。
    4.關於附表編號5 部分，證人乙○○於本院證稱「己○○帶
      一些混混到民族店，一進來就開始罵髒話，說要找老闆，
      當時我回答說『老闆不在，有什麼事』，他說『你老闆欠
      我錢，快還錢，不然在路上遇到要打死他』，之後己○○
      遇到頭家嬤，也是一直罵，過沒多久就離開了。」、「（
      問：你方才說的『頭家嬤』是哪位？答：）莊康金  。」
      、「（問：你能否確定那天是幾月幾日？答：）11月1 日
      左右。」、「（問：你怎麼記那麼清楚？答：）之前在檢
      察署那邊有作過筆錄。」、「（問：我是問說你為何記那
      麼清楚？答：）因為我會怕，因為當時氣氛不對，感覺要
      來鬧事。」、「（問：你方才有提到說他說話不太清楚，
      可否把聽到的內容照他的口氣說出來？答：）他稍微『ㄧ
      喔ㄧ喔』，他說的非常難聽，他說『叫你們老闆出來，不
      然被我遇到，我要把他打死。』說完就離開了。」（97年
      12 月23日審判筆錄）。此供述與證人乙○○於偵查中（
      偵查卷第62頁）結證內容，及證人莊康金  於本院（97年
      12月23日審理筆錄）及偵查中（偵查卷第51頁）結證內容
      相符，參諸證人乙○○復能正確指出被告己○○言語特徵
      ，且就95年11月2 日有人前往上址滋事部分證人乙○○亦
      如實供稱被告己○○並未前往（97年12月23日審判筆錄）
      。顯見證人乙○○並未刻意渲染情節而誣陷被告己○○，
      其供述應可採信。
    5.證人即告訴人丙○○於本院亦證稱：「在我母親在菜市場
      遇到三次，最後一次就是我父親被打的那天，我母親在水
      仙宮菜市場遇到己○○先生，己○○要我母親馬上叫我拿
      出楊淙德的錢出來，他用三字經講，且口氣很兇，他有三
      、四名手下在旁邊附和，我母親就馬上打電話給我，她叫
      我躲在樓上，不要下樓，他怕己○○離開菜市場之後會去
      舊址找我，結果己○○沒有到我廠房，而是跑到沙卡里巴
      （康樂市場）找我父親，我父親就在沙卡里巴被打，日期
      是在95年11月22日．．．」、「舊址（民族路工廠）那裡
      應該是三次，第一、二次派出所還沒有叫我們裝置攝錄影
      機，第一次是己○○單獨來，第二次是己○○帶手下來，
      第三次就有錄到李孟峰帶手下來，該次己○○就沒有來（
      此次未經起訴）。」、「洪灝證打電話叫我要小心，他有
      聽到己○○說叫我馬上拿錢出來，不然被他遇到，就要馬
      上把我打死。」、「我母親打電話叫我到二樓去躲起來，
      不要下樓，因為己○○有到菜市場去恐嚇她叫我要拿錢出
      來，如果不拿錢出來己○○就要將我打死。」（97年9 月
      18日審判筆錄）。此供述亦與前開證人所述時、次數相符
      ，益徵前開證人之供述應與事實相符而可採信。
（二）公然侮辱部分：
    1.依卷附前開臺南市○○○街116 號現場監視錄影光碟所示
      ，當抗議人群前往上址前，廠房鐵門關下，證人洪灝證在
      現場。其後被告戊○○的太太及兩位舉白布條之不詳男子
      ，拉白布條至工廠大門。有一與被告戊○○身形相似（疑
      似戊○○之堂兄陳榮洲）走進拿白布條之兩名不詳男子處
      ，並指揮其二人在現場懸掛白布條在工廠大門。警察到現
      場並與被告庚○○對話；庚○○、記者及警察走向工廠；
      工廠門口有人在灑冥紙；庚○○在工廠內與洪灝證及警員
      講話；外型類似戊○○之男子（疑似戊○○之堂兄陳榮洲
      ），身著土黃色外套，卡其色休閒褲及球鞋，站在白布條
      前，並頭綁白布條丟冥紙（丙○○稱該男子為戊○○，但
      戊○○稱該男子不是他本人）；有人抬雞蛋到工廠門口，
      並再度拉起白布條，背對工廠面向馬路，疑似供他人拍照
      ，並隨即離開；被告庚○○及警察在工廠內談話，狀似在
      協調或討論；；被告戊○○的太太在工廠大門前灑冥紙，
      之後由另名不詳男子繼續灑冥紙；被告庚○○穿著白色衣
      服舉起雙手（被告庚○○於本院供稱舉雙手代表意思是叫
      他們好了。）。此業據本院於98年2月3日、3月3日審理時
      勘驗前開光碟，有卷附審判筆錄可稽。
    2.證人洪灝證於本院亦證稱：「（問：95年11月24日在台南
      市○○○街116 號麵廠新址，發生工程款承包商抗議事件
      時，你人是否在現場？答：）有。」、「（問：當時現場
      有無看到有人拉丟雞蛋、撒冥紙及拉白布條？答：）我當
      天和清潔公司人員彭升富在事務所裡面，突然有一位自由
      時報的記者說有人要來抗議，你們為何不趕快關門，我就
      跑出去看，我看到被告戊○○及其太太及被告庚○○一起
      過來，還有拉白布條，後面還有廠商及一些沒有見過面的
      人，也有人用擴音器，並說「鴨霸、還我工錢」等語，我
      就將鐵門拉下，他們就拉起布條，並開始撒冥紙、丟雞蛋
      ，這是我透過攝影機畫面看到的，事後我們清理時，都還
      有掃到雞蛋，雞蛋在廠房四周都有。」、「（問：除了喊
      鴨霸、還我工錢之外，有無講到無恥？答：）都有說，我
      發現這種情況就趕快找其中一位廠商甲○○來詢問，為何
      要來抗議，他說他接到被告庚○○的電話說下午兩點要結
      清尾款，他們就來了．．．」、「他們要走過來時，我有
      看到他們沿路在喊，並拉白布條，我就將鐵門拉下，他們
      就在門口拉白布條、叫囂。我就從監視器觀看，並偶而開
      門瞄一下外面的狀況。」、「（問：你們的門是鐵捲門嗎
      ？答：）一個鐵捲門，旁邊有一個鋼製小門。」、「（問
      ：你有無親眼目睹現場被告有丟雞蛋的動作？答：）沒有
      ，因為我在裡面沒有辦法看外面，廠房那麼大，我不知道
      他在那個地區丟。」、「（問：現場真的有人丟雞蛋嗎？
      答：）有，一定有，而且很多，一、二、三樓都有。」、
      「確實有人丟雞蛋、撒冥紙，但監視器畫面的角度有限，
      所以我不能夠全程看到被告庚○○、被告戊○○有沒有撒
      冥紙及丟雞蛋的動作，但我的意思並不是說我確定他們從
      頭到尾都沒有撒冥紙、丟雞蛋。」、「（問：你如何確定
      有人丟雞蛋、撒冥紙？答：）是我善後的，我有掃到冥紙
      及清理雞蛋，冥紙處理起來約有麵粉袋四袋。」、「（問
      ：你如何確定拉白布條的人是被告戊○○的工人？答：）
      他們有在工地現場施作被告戊○○的工作，其中有一個人
      專門發落戊○○交代的工作，算是被告戊○○的工頭。」
      （97年9 月18日審判筆錄）。參諸卷附中華日報95年11月
      25日之報導及現場相片所示，被告戊○○、庚○○等人確
      有於95年11月24日與不詳人前往上址抗爭，現場並有書寫
      「無恥鴨霸！還我工錢！」之白布條及有人有灑冥紙、丟
      雞蛋行為。
    3.證人甲○○於本院證稱「（問：抗爭那天你有去現場嗎？
      答：）有。」、「（問：何人請你過去？答：）庚○○打
      電話給我，說那天下午丙○○要過去付尾款，叫我過去拿
      ，但是抗爭的前一天，他又打電話給我說如果沒有去的話
      ，等於棄權論，所以那天我有去。」、「（問：庚○○打
      給你說要請尾款，他有無說沒有去會如何？答：）沒有去
      要放棄。」（97年12月23日審判筆錄）。參諸被告庚○○
      於本院供稱「．．．我建議他們（指板模工曾清火、鐵工
      林志聰、泥水工程昭典）用和緩的方式去抗議一下就可以
      ，我就打電話給戊○○，戊○○就跟我說他被欠很多錢，
      他怕員工誤解，所以他也帶員工一起去，所以我就跟他說
      95年11月24日下午他們三人都會去抗爭，請他一起去，除
      此之外我還有通知其他廠商去，如果丙○○有到場，可以
      一起要。．．．因為我怕有去抗議的拿的到錢，沒有去抗
      議的拿不到錢，會來騷擾我，因為我是工地主任，所以我
      才大家都通知。」（97年9 月18日審判筆錄）；被告戊○○於本院亦供稱是接到被告庚○○的電話才去抗爭的（97
      年9 月18日審判筆錄）；且依前開監視錄影所示，處理現
      場之員警協調對話之對象為被告庚○○，被告庚○○於本
      院亦供稱：「一開始工人到現場時，第五分局警車就到現
      場，警方問這個工地是何人管的，我說是我，警方問是何
      狀況，我說因為工程款的問題，有八個承包商沒有拿到錢
      ，他們來做抗爭，員警先請我打電話叫告訴人丙○○過來
      ，莊先生說他不要過來，我就跟第五分局警員說他不要過
      來，那些承包商與工人就很不高興把他們的問題講給警員
      聽，警員聽了表示說「欠人家錢還不過來談一談」，並說
      可以給我們十分鐘去抗爭，他說可以灑冥紙，但是不要丟
      雞蛋，我就跟這些承包商說開始灑冥紙，並由綁鋼筋承包
      商林志聰戴著擴音器高喊「還我工錢」，抗爭過程中，第
      五分局警員請我到麵廠裡面去，並請洪灝證再請他們老闆
      過來一下，洪灝證得到的結果也是莊先生不過來，我就出
      去跟承包商講，他們就很氣憤，他們本來要去民族路作第
      二波抗爭，警員說「讓他們知道有人來抗爭就好了」，有
      一些人就又開始灑冥紙。」（98年3月3日審判筆錄）；並
      供稱其舉雙手代表意思是叫他們（抗爭群眾）好了、「他
      們有答應我說不能太激烈，只要達到讓他們知道要請工錢
      就好了。」、「他們相信我會讓丙○○可能會過來現場處
      理，所以我講的話他們會聽。」（98年3月3日審判筆錄）
      。足見被告庚○○於前開抗爭行動係居於主導地位。
    4.被告戊○○於本院亦供稱：「（問：當天抗爭的事情你是
      否知情？答：）知道。」、「（問：白布條何人準備的？
      答：）我。」、「（問：為何要準備白布條？答：）他欠
      我錢不還，我要了很多次都沒有結果。」、「（問：你說
      你準備要去抗爭，是由你自己決定的嗎？答：）我接到被
      告庚○○電話當時正被錢逼得走投無路，我決定寫白布條
      去抗議，因為當時庚○○說有很多廠商要一起去現場抗爭
      ，所以我們決定參加。」。足見被告戊○○確有參與前開
      抗爭行動並準備前開書寫「無恥」文字之現場白布條。
    5.按「侮辱」係以使人難堪為目的，以言語、文字、圖畫或
      動作，表示不屑輕蔑或攻擊之意思，足以對於個人在社會
      上所保持之人格及地位，達貶損其聲譽之程度而言。「無
      恥」意即沒有羞恥心，是嚴重蔑視他人人格之用語，當然
      帶有輕蔑侮辱之意。另冥紙，依臺灣民間習俗乃為亡者使
      用之物品（貨幣）。被告與前開不詳人共同至告訴人上址
      屋外灑冥紙，其目的係在使告訴人難堪，而非出於禮俗之
      需求。被告等人至告訴人上址公然拋灑冥紙之舉動，如同
      咒罵告訴人「這裡有死人」或「你家死人」，顯然帶有輕
      蔑侮辱之意。至於「鴨霸」一詞，因「霸」含有強勢、不
      講道理、首領之意義，「鴨霸」通常是形容或論斷一個人
      行事風格強勢、不講道理，在理解上雖屬負面意義，但負
      面意義之形容詞，如孤傲、不合群、固執、獨斷．．．等
      ，並不當然等於輕蔑、侮辱。罵人「鴨霸！」意即批評一
      個人強勢、不講道理，如同罵人「你這個人怎麼這麼不講
      道理！」、「你這個人怎麼這麼強勢！」，罵人者雖對被
      罵者之行事風格不以為然，但尚與公然侮辱罪之輕蔑、侮
      辱貶抑他人名譽有間。如認此等批評亦應依刑法公然侮辱
      罪論處，則將嚴重且過度限縮言論自由之範圍。是被告等
      人白布條上所載「鴨霸！」等文字尚難認係刑法第309 條
      所謂之公然侮辱，併此敘明。
          本件被告庚○○既係通知廠商到場抗爭，且主導現場
      情形、戊○○則準備有侮辱他人字樣之白布條到場；渠等
      與在場抗爭之其他成年人顯有犯意聯絡、行為分擔而共同
      為前開公然侮辱告訴人丙○○犯行。
    6.至於辯護人雖辯護稱告訴人丙○○曾於95年11月27日登報
      公開表示「．．．戊○○夫婦的不禮貌行為，本人可以諒
      解，惟請不要再有過分的抗議行為，否則為了維護本人名
      譽及商譽，本人勢必採取法律行動．．．」，告訴人既已
      公開表示諒解戊○○，自不得對其提起妨害名譽之告訴，
      且其效力應及於庚○○等語。惟告訴人既僅係於媒體刊登
      前開文字，而非向有偵查、審理犯罪權限之公務員表示撤
      回告訴，自無從認其行為已發生刑事訴訟法上撤回告訴之
      效力。
三、綜上所述，被告等人前開所辯尚不足採，本件事證明確，被
    告等人前開等犯行均堪認定。
四、核被告庚○○、戊○○所為，均係犯刑法第309條第1項之公
    然侮辱罪；被告己○○則係犯刑法第305條第1項之恐嚇危害
    安全罪罪。被告庚○○、戊○○與其餘在場之成年人就公然
    侮辱犯行部分，有犯意聯絡及行為之分擔，應論以共同正犯
    。爰審酌被告己○○多次至他人營業處所出言恐嚇，造成他
    人心理恐懼，破壞社會安定秩序；被告戊○○因催討工程款
    之私權糾紛，即以群眾抗爭方式公然侮辱他人；被告庚○○
    恣意主導聚眾公然侮辱他人；及被告等之品行、犯罪動機、
    手段、所生危害，等一切情狀，分別量處如主文所示之刑，
    併諭知易科罰金之折算標準。另被告等人犯罪均在96年4 月
    24日以前，依中華民國96年罪犯減刑條例第2條第1項第3 款
    、第7條之規定，均應將其宣告刑減2分之1 ，爰各減刑如主
    文所示，並就被告己○○部分定其應執行刑及諭知易科罰金
    之折算標準。
五、據上論斷，應依刑事訴訟法第299條第1項前段，刑法第28條
    、第305條、第309條第1項、第41條第1 項前段、第51條第5
    款，刑法施行法第1條之1 ，中華民國96年罪犯減刑條例第2
    條第1項第3款、第7條，判決如主文。
本案經檢察官辛○○到庭執行職務
中    華    民    國    98    年    3     月    17    日
                    刑事第三庭  法  官  鄭文祺
 以上正本證明與原本無異。
如不服本判決，應於本判決送達後10日內，向本院提出上訴書狀
，並應敘述具體理由。如未敘述上訴理由者，應於上訴期間屆滿
後20日內向本院補提理由書狀（均須按他造當事人之人數附繕本
）「切勿逕送上級法院」。
                                書記官  張宜柔
中    華    民    國    98    年    3     月    17    日
附錄本案論罪科刑法條全文
附錄所犯法條：
刑法第309條第1項
公然侮辱人者，處拘役或3百元以下罰金。
刑法第305條
以加害生命、身體、自由、名譽、財產之事，恐嚇他人致生危害
於安全者，處2年以下有期徒刑、拘役或3百元以下罰金。
附表：
┌──┬────┬─────┬────────────┐
│編號│時    間│地    點  │恐嚇行為內容            │
├──┼────┼─────┼────────────┤
│1   │95年10月│臺南市神農│己○○夥同3、4人前往攤位│
│    │30日10時│街32號「水│向丙○○之母莊康金  及莊│
│    │20分許  │仙宮市場」│竣翔之妹丁○○表示丙○○│
│    │        │莊康金嫗所│積欠楊淙德工程款，要求趕│
│    │        │經營之麵攤│快還錢，並以加害身體之事│
│    │        │          │恐嚇稱如不還錢要讓丙○○│
│    │        │          │好看等語。              │
├──┼────┼─────┼────────────┤
│2   │95年10月│臺南市民族│己○○前往舊麵廠要求莊竣│
│    │30日11時│路3段273號│翔返還積欠楊淙德之裝潢費│
│    │30分許  │（慶暉麵廠│用，並以加害財產之事恐嚇│
│    │        │舊址）    │稱如不還錢要找人將麵廠圍│
│    │        │          │起來，讓麵廠無法作生意。│
├──┼────┼─────┼────────────┤
│3   │95年10月│臺南市文賢│己○○夥同7、8人共乘2台 │
│    │30日17時│三街116號 │車前往麵廠找丙○○，並以│
│    │許      │（慶暉麵廠│加害生命之事恐嚇稱要莊竣│
│    │        │新址）    │翔趕快還錢，否則下次遇到│
│    │        │          │的話，就要打死他。      │
├──┼────┼─────┼────────────┤
│4   │95年10月│臺南市神農│己○○夥同3、4人前往麵攤│
│    │31日10時│街32號「水│，要求丙○○還款，並以加│
│    │許      │仙宮市場」│害生命之事恐嚇稱如循司法│
│    │        │之麵攤    │途徑解決會死人。        │
├──┼────┼─────┼────────────┤
│5   │95年11月│臺南市民族│己○○夥同7、8人前往找莊│
│    │1日下午 │路3段273號│竣翔要求還錢，並以加害生│
│    │        │（慶暉麵廠│命之事恐嚇稱如果不還的話│
│    │        │舊址）    │，在外面遇到丙○○就要打│
│    │        │          │死他。                  │
├──┼────┼─────┼────────────┤
│6   │95年11月│臺南市神農│己○○夥同7、8人前往麵攤│
│    │22日7時 │街32號「水│，要求莊康金  轉告丙○○│
│    │20分許  │仙宮市場」│快點還款，並以加害身體之│
│    │        │之麵攤    │事恐嚇稱如不還款就要讓他│
│    │        │          │好看。                  │
└──┴────┴─────┴────────────┘


司法院資訊處製作；財團法人民間司法改革基金會備份。
